臺灣彰化地方法院刑事判決　　九十三年度易字第一一一五號
　　公　訴　人　臺灣彰化地方法院檢察署檢察官
　　被　　　告　乙○○
　　　　　　　　戊○○
　　　　　　　　庚○○
上列被告等因竊盜案件，經檢察官提起公訴（九十三年度偵字第
五四八五、七五０九號），暨移送併案審理（九十三年度偵字第
九０八一、九二七二、九四三四號及九十四年度偵字第一六八、
七六五、七七二、四五二、四四一八號），被告等於準備程序中
就被訴事實均為有罪之陳述，經告以簡式審判之旨，並聽取意見
後，本院合議庭裁定由受命法官獨任進行簡式審判程序，判決如
下：
    主  文
乙○○共同連續竊盜，累犯，處有期徒刑柒月。
戊○○共同竊盜，累犯，處有期徒刑月，如易科罰金，以佰
元折算壹日。
庚○○連續於夜間侵入住宅竊盜，累犯，處有期徒刑玖月。
    犯罪事實及理由
一、犯罪事實：
    乙○○前因竊盜及違反毒品危害防制條例案件，分別經本院
    以八十八年度易字第一０七九號、八十八年度斗簡字第三七
    八號判決判處有期徒刑一年、六月，定應執行有期徒刑一年
    四月確定，復因違反毒品危害防制條例案件，經本院以八十
　　九年度易字第一０一七號判決判處有期徒刑七月確定，上開
  　罪刑接續執行，於民國九十一年四月八日縮短刑期假釋付保
　　護管束，於九十一年八月二十七日縮刑期滿未經撤銷假釋視
  　為徒刑執行完畢；戊○○前因違反著作權法案件，經本院以
    九十一年度易字第一一七一號判決判處有期徒刑六月確定，
    於九十二年十月二十一日執行完畢；庚○○前因違反毒品危
　　害防制條例案件，經本院以九十年度員簡字第二四九號判決
  　判處有期徒刑五月，於九十二年一月六日執行完畢。詎皆仍
    不知悔改，竟意圖為自己不法之所有，(一)乙○○或個別基於
    概括犯意，或與戊○○、庚○○出於犯意之聯絡，分別於如
    附表編號一至四所示之時間、地點，以附表編號一至四所示
    之方法，竊取如附表編號一至四所示被害人之物品；(二)戊○○與乙○○共同基於犯意之聯絡，於如附表編號四所示之時
    間、地點，以附表編號四所示之方法，竊取如附表編號四所
    示被害人之物品；(三)庚○○或個別基於概括犯意，或與乙○○出於犯意之聯絡，分別於如附表編號三、五、六所示之時
    間、地點，以附表編號三、五、六所示之方法，竊取如附表
    編號三、五、六所示被害人之物品。
二、本案證據名稱：
  (一)被告乙○○之自白。
  (二)被告戊○○之自白。
  (三)被告庚○○之自白。
  (四)被害人己○○之警詢、偵訊筆錄，被害人辛○○、賴石碧鶯
    、壬○、台隆製罐公司負責人丙○○、源豐食品工業股份有
    限公司職員甲○○、丁○○之警詢筆錄。
  (五)證人張美鳳、江張碧花、張勝忠、李勝安、詹金水、劉月秀
    之警詢筆錄。
  (六)車輛領回保管單一紙。
  (七)贓物認領保管單一紙。
  (八)通聯調閱查詢單一份。
  (九)亞虎通信行回收中古機切結書一紙。
  (十)照片十九幀。
  (十一)臺灣高等法院被告前案紀錄表、刑案資料查註紀錄表各一份
    。
三、核被告乙○○就附表編號一至四所為，係犯刑法第三百二十
    條第一項之普通竊盜罪；被告戊○○就附表編號四所為，係
    犯刑法第三百二十條第一項之普通竊盜罪；被告庚○○就附
    表編號三、五所為，係犯刑法第三百二十條第一項之普通竊
　　盜罪，就編號六所為，係犯刑法第三百二十一條第一項第一
　  款之加重竊盜罪。被告乙○○與戊○○間就附表編號四部分
    ，被告乙○○與庚○○間就附表編號三部分，分別有犯意之
　　聯絡及行為之分擔，各為共同正犯。被告乙○○先後四次竊
　  盜犯行，時間緊接，犯罪構成要件相同，顯係基於概括之犯
    意反覆為之，為連續犯，應論以一罪，並依法加重其刑。被
    告庚○○先後三次竊盜犯行，時間緊接，且觸犯基本構成要
    件相同之罪名，顯亦係基於概括犯意反覆為之，應依刑法第
    五十六條連續犯之規定，論以情節較重之刑法第三百二十一
    條第一項第一款夜間侵入住宅竊盜一罪，並依法加重其刑。
    公訴人對被告庚○○雖僅就附表編號三所示之竊盜犯行提起
    公訴，惟被告庚○○就附表編號五、六所示之竊盜犯行，與
    起訴部分係出於連續犯之概括犯意而為，業經被告庚○○於
    本院審理時供承在卷，顯與已據起訴經判決有罪部分有裁判
    上一罪關係，為起訴效力所及，且經檢察官移送併案，本院
    自得併予審理。查被告乙○○前因竊盜及違反毒品危害防制
    條例案件，分別經本院以八十八年度易字第一０七九號、八
    十八年度斗簡字第三七八號判決判處有期徒刑一年、六月，
    定應執行有期徒刑一年四月確定，復因違反毒品危害防制條
    例案件，經本院以八十九年度易字第一０一七號判決判處有
　　期徒刑七月確定，上開罪刑接續執行，於九十一年四月八日
  　縮短刑期假釋付保護管束，於九十一年八月二十七日縮刑期
    滿未經撤銷假釋視為徒刑執行完畢；被告戊○○前因違反著
    作權法案件，經本院以九十一年度易字第一一七一號判決判
　　處有期徒刑六月確定，於九十二年十月二十一日執行完畢；
　  被告庚○○前因違反毒品危害防制條例案件，經本院以九十
    年度員簡字第二四九號判決判處有期徒刑五月，於九十二年
　　一月六日執行完畢乙情，各有臺灣高等法院被告前案紀錄表
  　及刑案資料查註紀錄表在卷可按，其等受有期徒刑之執行完
    畢，五年內再犯本案法定本刑有期徒刑以上之罪，皆為累犯
    ，均應依法加重其刑，被告乙○○、庚○○並遞加之。爰審
    酌被告三人不思循正當管道賺取財物，反起意伺機行竊，損
    害他人之財產安全，被告乙○○與庚○○甚且於查獲後一再
    偷竊，暨其等犯罪之動機、目的，所用手段，犯罪所生損害
    ，被告戊○○並未下手行竊，兼衡其等犯後皆坦承犯行，態
    度尚稱良好等一切情狀，分別量處如主文所示之刑，並就被
    告戊○○部分諭知易科罰金之折算標準，以示懲儆。
四、移送併辦部分：臺灣彰化地方法院檢察署九十三年度偵字第
    九０八一、九二七二、九四三四及九十四年度偵字第一六八
    、七六五、七七二號併案意旨認被告乙○○另犯如附件一至
    附件五所示之竊盜罪行，與前揭公訴人起訴書所載經論罪部
    分，有連續犯之裁判上一罪關係而移送本院併案審理。惟訊
    據被告乙○○於本院審理時堅稱：併案部分是另行起意，與
    起訴部分無關等語在卷明確。稽諸被告乙○○本案前開論罪
    科刑部分之犯罪事實，係於九十三年五月至七月間所犯，與
    附件一至附件五所示犯行時間已有差異，堪認被告乙○○於
    本院審理時供述併案部分係另行起意一詞與事實相符而為可
    信，是難認移送併辦部分與本案四次竊盜犯行，係基於概括
    犯意而有連續犯裁判上一罪關係，本院自無從一併審理，應
    退回原併案機關另為適當之處理，附此敘明。
五、應適用之法條：依刑事訴訟法第二百七十三條之一第一項、
    第二百九十九條第一項前段、第三百十條之二、第四百五十
    四條第一項，刑法第二十八條、第五十六條、第三百二十條
    第一項、第三百二十一條第一項第一款、第四十七條、第四
    十一條第一項前段，罰金罰鍰提高標準條例第一條前段、第
    二條，判決如主文。
六、如不服本判決，應於判決送達後十日內，向本院提出上訴狀
    （須附繕本），上訴於臺灣高等法院臺中分院。
本案經檢察官洪英丰到庭執行職務。
中    華    民    國  九十四  　年   十   月  三十一  日
                  刑事第一庭          法  官  周莉菁
以上正本證明與原本無異。
如不服本判決，應於判決送達後十日內向本院提出上訴狀 (須附
繕本)。
告訴人或被害人對於判決如有不服具備理由請求檢察官上訴者，
其上訴期間之計算係以檢察官收受判決正本之日期為準。
中    華    民    國  九十四  　年   十   月  三十一  日
                                      書記官  黃當易
附錄本判決論罪科刑法條：
刑法第三百二十條第一項
意圖為自己或第三人不法之所有，而竊取他人之動產者，為竊盜
罪，處五年以下有期徒刑、拘役或五百元以下罰金。
刑法第三百二十一條第一項
犯竊盜罪而有左列情形之一者，處六月以上五年以下有期徒刑：
一  於夜間侵入住宅或有人居住之建築物、船艦，或隱匿其內而
    犯之者。
二  毀越門扇、牆垣或其他安全設備而犯之者。
三  攜帶兇器而犯之者。
四  結夥三人以上而犯之者。
五  乘火災、水災或其他災害之際而犯之者。
六  在車站或埠頭而犯之者。
